# 请教陈老师一个投资性房地产的入账问题

提问人：寒江雪 71 时间：2016-12-28 18:12:25
陈老师：某公司建造了一栋大楼，用于对外出租，计入投资性房地产，采用成本法计量，那么大楼附属的中央空调、电梯等是并入投资学房地产，还是作为固定资产—设备核算？

回答人：chenyiwei
由于此类附属设施的使用寿命较短，在大楼的使用寿命内需多次更换；且考虑到该投资性房地产采用成本模式进行后续计量，房屋和附属设施折旧年限不同，建议分别确认为投资性房地产和固定资产，分别在其自己的寿命期内计提折旧。